臺灣屏東地方法院民事裁定
111年度小上字第19號
上  訴  人  施庭旭  
被上訴人    國泰世紀產物保險股份有限公司

法定代理人  陳萬祥  
訴訟代理人  鄭安雄  
上列當事人間請求侵權行為損害賠償事件，上訴人對於中華民國
111年5月18日本院潮州簡易庭111年度潮小字第156號第一審判決
提起上訴，本院裁定如下：
    主  文
上訴駁回。
第二審訴訟費用新臺幣1,500元由上訴人負擔。
    理  由
一、按對於小額程序第一審裁判之上訴，非以其違背法令為理由
    ，不得為之；上訴狀內應記載上訴理由，表明原判決所違背
    之法令及其具體內容，暨依訴訟資料可認為原判決有違背法
    令之具體事實，民事訴訟法第436條之24第2項、第436條之2
    5分別定有明文。是當事人以小額訴訟程序之第一審判決違
    背法令為理由提起上訴時，就原判決如何不適用法規或適用
    法規不當，其上訴狀或理由書應有具體之指摘，並揭示該法
    規之條項或其內容，若係成文法以外之法則，應揭示該法則
    之旨趣；如依民事訴訟法第469條第1款至第5款所列各款事
    由提起上訴者，其上訴狀或理由書應揭示合於該條款之事實
    ，若小額訴訟程序上訴人之上訴狀或理由書未依上述方法表
    明者，自難認已對原判決之違背法令有具體之指摘，其上訴
    即不合法（最高法院71年台上字第314號裁定意旨參照）。
    另上訴不合法者，依民事訴訟法第436條之32第2項準用同法
    第471條第1項、第444條第1項前段規定，法院毋庸命其補正
    ，應逕以裁定駁回之。
二、上訴意旨略以：伊於本件事故發生翌日，即通知被上訴人之
    保戶張益讚，表明願攜帶材料、工具為其受損之汽車修復，
    惟未據回應，張益讚逕將受損之汽車送往福斯汽車原廠維修
    ，再由被上訴人向伊請求賠償高額之修理費，顯然不合情理
    。又依被上訴人於原審所提估價單，本件烤漆費用共新臺幣
    （下同）1萬6,000多元，但均屬工資，而未列出烤漆材料之
    費用，其工資明顯係灌水。且上開汽車車殼之修復與電腦無
    關，其另列電腦故障排除一項之工資1,200元，亦屬不可思
    議。此外，原判決認為上開汽車係進口車，維修之資材需由
    國外進口，須課徵關稅，因此修復費用較高，亦不合理，蓋
    本件求償之費用全屬工資，而無材料費用。爰提起上訴，請
    求廢棄原判決等語。
三、經查，上訴人所持前開上訴理由，核其內容均係就原審所為
    事實認定、證據取捨之範疇加以爭執，並未具體指摘原判決
    如何不適用法規，或適用法規不當，或有民事訴訟法第469
    條第1款至第5款所定情事，且綜觀整體訴訟資料，亦無從認
    定原判決有何違背法令之具體事實，實難認上訴人已於上訴
    狀內依法表明原判決如何具體違背法令。又上訴人亦具狀稱
    ：伊不曉得原判決是否有違背法令之處等語，則揆諸前開法
    條規定及裁定意旨，本件上訴自難認為合法，應以裁定駁回
    之。
四、本件第二審訴訟費用應依民事訴訟法第436條之32第1項準用
    同法第436條之19條第1項規定，確定其數額為1,500元，由
    上訴人負擔。
五、據上論結，本件上訴為不合法，依民事訴訟法第436條之32
    第1項、第2項、第444條第1項本文、第436條之19第1項、第
    95條、第78條，裁定如主文。
中　　華　　民　　國　　111 　年　　11　　月　　16　　日
                  民事第二庭    審判長法　官　凃春生
                                      法　官　劉千瑜
                                      法　官　高世軒
正本係照原本作成。
本裁定不得抗告。
中　　華　　民　　國　　111 　年　　11　　月　　16　　日
                                      書記官  潘豐益